臺灣桃園地方法院刑事判決　　　　　　　 94年度易字第632號
聲　請　人　臺灣桃園地方法院檢察署檢察官
被　　　告　乙○○
上列被告因案件，經檢察官聲請簡易判決處刑（九十三年度偵字
第三六二七號、第四四三一號），本院認為應依通常程序審理（
原案號：九十三年度壢簡字第一七九二號），本院判決如下：
    主  文
乙○○無罪。
    理  由
一、本件公訴意旨詳如聲請簡易判決處刑書所載（如附件）。
二、按犯罪事實應依證據認定之，無證據不得認定犯罪事實。又
    不能證明被告犯罪者，應諭知無罪之判決，刑事訴訟法第一
    百五十四條第二項、第三百零一條第一項分別定有明文。又
    認定不利於被告之事實，須依積極證據，苟積極證據不足為
    不利於被告事實之認定時，即應為有利於被告之認定，更不
    必有何有利之證據（最高法院三十年上字第八一六號判例要
    旨參照）。
三、本件聲請人認被告乙○○涉犯幫助恐嚇取財罪嫌，無非係以
    證人甲○○之證詞，並有被告帳戶之開戶資料、交易明細表
　  及如聲請簡易判決處刑書所載之附表所示被害人之匯款、轉
    帳單等影本附卷，且參諸被告之帳戶自開戶後無正常之交易
    資料，亦無掛失紀錄，被告空言否認未曾出售帳戶云云，要
    屬卸責之詞等為其主要論據。訊據被告乙○○固供承曾至慶
    豐商業銀行中壢分行開立Ｚ0000000000000號
    帳戶，惟堅決否認有幫助恐嚇取財之犯行，辯稱：伊不認識
    甲○○，並未出售慶豐商業銀行中壢分行之存摺、提款卡予
    甲○○，伊之前曾至南陽實業股份有限公司（下稱南陽公司
    ）龍潭中豐路營業處應徵業務員，當時該公司表示需要慶豐
    商業銀行、華南商業銀行的帳戶以便日後薪資轉帳，伊才至
    前揭二家銀行開戶，開完戶後伊即將前揭二家銀行之存摺、
    提款卡、密碼一起放在機車置物箱底層，之後伊沒有至南陽
    實業股份有限公司龍潭營業處任業務員一職，直至華南商業
    銀行通知伊帳戶有問題，伊才發現前揭二家銀行之存摺、提
    款卡、密碼均遺失等語。經查，證人即犯本案竊盜、恐嚇取
    財之正犯甲○○固於警詢、偵查迄本院審理時均證述其透過
    「江龍」認識乙○○，而於九十一年七月間在桃園縣中壢市
    ○○○路與龍岡路口處，以新臺幣四、五千元之代價，向乙
    ○○購買慶豐商業銀行中壢分行之存摺、提款卡等語，惟其
    於偵查中證述：伊僅見過乙○○一、二次，不太確定照片中
    之人（即乙○○照片資料）是否為乙○○等語（詳九十三年
    度偵字第三六二七號偵查卷第十八頁）；嗣於本院調查時證
    述：伊買帳戶時，該人自稱是「乙○○」，但不是在庭的被
    告，該人外貌比在庭的被告被告高、瘦、黑等語（詳本院九
    十三年度壢簡字第一七九二號刑事卷第五十五頁），及於本
    院審理時證述：伊僅見過乙○○一、二次，已事隔太久，伊
    不能斷定在場的被告是否為當時賣伊帳戶的「乙○○」等語
    （詳本院九十四年七月二十二日審判筆錄），從而，證人甲
    ○○既無法清楚、明確指認被告即是販賣其帳戶的「乙○○
    」，佐此狀，被告是否為販賣慶豐商業銀行之帳戶予證人甲
    ○○之人，顯有疑義，是被告辯稱伊開完戶後即將慶豐商業
    銀行之存摺、提款卡、密碼放在機車置物箱底層，後來被竊
    等語，非無可能。再者，證人即南陽公司桃竹分公司營業管
    理部經理彭甘林於本院審理時證述南陽公司應徵營業人員時
    ，會告知應徵者準備開立二個銀行帳戶，分別是慶豐銀行、
    華南銀行的帳戶，營業員要辦理正式報到手續後，南陽公司
    才會留存資料，而南陽公司於桃園縣龍潭鄉○○路七十之三
    號有營業據點等語在卷（詳本院九十四年八月四日審判筆錄
    ），職是，被告陳稱：伊之前曾至南陽公司龍潭中豐路營業
    處應徵業務員，當時該公司表示需要慶豐商業銀行、華南商
    業銀行的帳戶以便日後薪資轉帳，伊才至前揭二家銀行開戶
    等語，應可採信，堪認被告申辦慶豐商業銀行中壢分行之帳
    戶，並非意欲供不法集團使用，核與一般申辦帳戶之目的是
    要販售予不法集團圖利之情形迥異，是公訴人謂「被告之帳
    戶自開戶後無正常之交易資料，亦無掛失紀錄，被告空言否
    認未曾出售帳戶云云，要屬卸責之詞。」云云，核屬無憑，
    不足為被告有販賣帳戶予甲○○之補強證據。綜上所述，本
    件公訴意旨所憑事證尚無從形成被告犯有幫助恐嚇取財罪之
    確信，此外，復查無其他積極事證足以證明被告確有幫助恐
    嚇取財之犯行，自屬不能證明其犯罪，揆諸首揭法條、判例
    要旨及說明，應諭知被告無罪之判決。
據上論斷，應依刑事訴訟法第四百五十二條、第三百零一條第一
項，判決如主文。
本案經檢察官李允煉到庭執行職務。
中　　華　　民　　國　　94　　年　　8 　　月　　18　　日
                  刑事第一庭  審判長法  官　曾淑華
                                    法  官  楊晴翔
                                    法  官  黃梅淑
以上正本證明與原本無異。
如不服本判決，應於判決送達後10日內向本院提出上訴狀（應附
繕本），上訴於臺灣高等法院。
　　　　　　　　　　　　　　　      書記官　魏里安
中　　華　　民　　國　　94　　年　　8 　　月　　18　　日
